da: Pstn-forbindelsesmuligheder: E1/T1; FXO; FXS; ISDN BRI; ISDN PRI; POTS; Andet
de: PSTN-Konnektivitätsoptionen: E1/T1; FXO; FXS; ISDN BRI; ISDN PRI; TÖPFE; Sonstiges
pt-PT: Opções de conetividade PSTN: E1/T1; FXO; FXS; ISDN BRI; ISDN PRI; POTS; Outro
zh-CN: PSTN 连接选项: E1/T1; FXO; FXS; ISDN BRI; ISDN PRI; POTS; 其他
ja: PSTN接続オプション: E1/T1; FXO; FXS; ISDN BRI; ISDN PRI; POTS; その他
lt-LT: PSTN ryšio parinktys: E1/T1; FXO; FXS; ISDN BRI; ISDN PRI; POTS; Kita
ko: PSTN 연결 옵션: E1/T1; FXO; FXS; ISDN BRI; ISDN PRI; POTS; 기타
th: ตัวเลือกการเชื่อมต่อ Pstn: E1/T1; FXO; FXS; ISDN BRI; ISDN PRI; POTS; อื่นๆ
cs: Možnosti připojení do veřejné telefonní sítě (PSTN): E1/T1; FXO; FXS; ISDN BRI; ISDN PRI; POTS; Jiné
sv: Pstn-anslutningsalternativ: E1/T1; FXO; FXS; ISDN BRI; ISDN PRI; POTS; Övrigt
es: Opciones de conectividad PSTN: E1/T1; FXO; FXS; ISDN BRI; ISDN PRI; POTS; Otros
nl: PSTN-connectiviteitsopties: E1/T1; FXO; FXS; ISDN BRI; ISDN PRI; POTS; Andere
pt-BR: Opções de conectividade PSTN: E1/T1; FXO; FXS; ISDN BRI; ISDN PRI; POTES; Outro
fr: Options de connectivité PSTN: E1/T1; FXO; FXS; RNIS BRI; PRI RNIS; POTS; Autre
nb: Pstn-tilkoblingsalternativer: E1/T1; FXO; FXS; ISDN BRI; ISDN PRI; POTS; Annet
bg-BG: PSTN опции за свързване: E1/T1; FXO; FXS; ISDN BRI; ISDN PRI; POTS; Други
ro-RO: Opțiuni de conectivitate PSTN: E1/T1; FXO; FXS; ISDN BRI; ISDN PRI; POTS; Altele
ru: Варианты подключения к PSTN: E1/T1; FXO; FXS; ISDN BRI; ISDN PRI; POTS; Другой
en: PSTN connectivity options: E1/T1; FXO; FXS; ISDN BRI; ISDN PRI; POTS; Other
hu: PSTN csatlakozási lehetőségek: E1/T1; FXO; FXS; ISDN BRI; ISDN PRI; POTS; Egyéb
tr: Pstn Bağlantı Seçenekleri: E1/T1; FXO; FXS; ISDN BRI; ISDN PRI; POTA; Diğer
vi: Tuỳ chọn kết nối PSTN: E1/T1; FXO; FXS; ISDN BRI; ISDN PRI; POTS; Khác
sl-SI: Možnosti povezave PSTN: E1/T1; FXO; FXS; ISDN BRI; ISDN PRI; POTS; Drugo
sk-SK: Možnosti pripojenia PSTN: E1/T1; FXO; FXS; ISDN BRI; ISDN PRI; POTS; Iné
pl: Opcje łączności Pstn: E1/T1; FXO; FXS; ISDN BRI; ISDN PRI; POTS; Inne
it: Opzioni di connettività PSTN: E1/T1; FXO; FXS; ISDN BRI; ISDN PRI; POTS; Altro
fi: Yleisen valintaisen puhelinverkon (Pstn:n) liitettävyysvaihtoehdot: E1/T1; FXO; FXS; ISDN BRI; ISDN PRI; Lankapuhelinverkko; Muu
hr-HR: Mogućnosti povezivanja putem PSTN-a: E1/T1; FXO; FXS; ISDN BRI; ISDN PRI; POTS; Ostalo
zh-TW: 公用交換電話網路連線選項: E1/T1; FXO; FXS; ISDN BRI; ISDN PRI; POTS; 其他
el: Επιλογές συνδεσιμότητας PSTN: E1/T1; FXO; FXS; ISDN BRI; ISDN PRI; POTS; Άλλο